【裁判字號】    92,毒抗,162
【裁判日期】    920702
【裁判案由】    觀察、勒戒
【裁判全文】
臺灣高等法院臺南分院刑事裁定            九十二年度毒抗字第一六二號      Ｇ
      抗  告  人
      即  被  告  甲  ○  ○
右列抗告人因違反毒品危害防制條例案件，不服臺灣臺南地方法院九十二年度毒聲字
第九六八號中華民國九十二年五月二十八日裁定（聲請案號：臺灣臺南地方法院檢察
署九十二年度聲觀字第四一七號），提起抗告，本院裁定如左：
      主      文
抗告駁回。
      理      由
一、聲請意旨略以：被告甲○○前因施用毒品案件經裁定送觀察、勒戒後，認無繼續
    施用毒品傾向，業由台灣高等法院台南分院於民國（下同）八十七年八月三十一
    日以八十七年度上訴字第八三二號判決免刑確定。詎被告復於九十一年十一月二
    十六日十六時五十分許回溯九十六小時內，在不詳地點施用第一級毒品海洛因（
    以下簡稱海洛因），嗣於九十一年十一月二十六日，在高雄縣茄定鄉為警查獲等
    語。
二、抗告人即被告雖矢口否認有施用毒品犯行，並辯稱伊未施用毒品云云。惟查：
  (一)被告甲○○為警查獲時所採集之尿液經送驗結果呈嗎啡（海洛因人體代謝物）陽
    性反應，有尿液檢驗報告附卷可稽。
  (二)又被告於九十一年十一月二十六日十六時五十分許為警採尿送驗結果呈嗎啡（
    海洛因人體代謝物）陽性反應之事實，有九十一年十一月二十六日偵訊筆錄及高
    雄醫學大學附設中和紀念醫院濫用藥物尿液檢驗報告（以下簡稱「尿液檢驗報告
    」）可稽。依卷附前開尿液檢驗報告所載，被告為警所採集之尿液經檢驗結果，
    前開尿液嗎啡檢出濃度高達２８５１５ng／ml；可待因檢出濃度為５７７５ng／
    ml，即嗎啡濃度為可待因濃度之四．九倍。按依據一九八三年ＤＵＴＴ等單純服
    用可待因片的研究，ＤＵＴＴ提出三項通則：(1)當尿液中嗎啡濃度高於２００mg
    ／ml，而嗎啡濃度大於可待因濃度之兩倍時，則可研判係施用鴉片類毒品。(2)當
    尿液中檢出可待因及嗎啡成分而嗎啡濃度低於２００mg／ml時，則可研判有可能
    服用含可待因藥物。(3)當尿液中嗎啡濃度高於２００mg／ml，而嗎啡濃度小於兩
    倍之可待因濃度時，則亦當研判係因服用含可待因藥物所致（法務部調查局九十
    一年十月十四日調科壹字第九一ＯＯ六八七八三Ｏ號函參照）。本件被告尿液檢
    出嗎啡濃度為可待因濃度之四．九倍，依前開通則(1)可研判應係施用鴉片類毒品
    （海洛因即屬鴉片類毒品）所致。再按一般尿液中可待因及嗎啡含量比例大於一
    ，即有可能係服用可待因所致（法務部調查局90.07.06（90）陸（一）字第九０
    ０四三八八六號函參照）。本件被告尿液檢出可待因濃度僅為嗎啡濃度之０．二
    倍，即比例遠小於一，應非僅係服用可待因藥物所致。被告應用施用海洛因之犯
    行，始可能於尿液中檢出如此高濃度之嗎啡反應。
  (三)按海洛因經注射入人體後，約百分之八十於二十四小時內自尿中排出，國外曾有
    文獻報導注射六毫克之海洛因鹽酸鹽，其代謝物嗎啡之平均可檢出時限約為二十
    六小時（最低檢出量為三００ｎｇ／ｍｌ），有衛生署藥物食品檢驗局八十一年
    九月八日八一藥檢壹字第八一一四八八五號函可稽。至於聲請書所載之九十六小
    時檢出時限，應係指第二級毒品安非他命而言（衛生署藥物食品檢驗局（八一）
    藥檢壹字第００一一五六號函參照）。
  (四)至被告抗告意旨雖謂：伊出監後，一直在家中照顧中風的父親，伊確未施用海洛
    因及伊在警局採尿之時，只有簽名及蓋手印，沒有看到蓋住我的採尿瓶，所以不
    知為本人的尿液云云，惟按一般人若未施用海洛因，尿液檢驗結果必無海洛因反
    應已如上述，因而被告僅空言否認有施海用海洛因，而未能提出實證供本院查證
    ，則其此部分之辯解，不足採信；又警局對於有施用海洛因之嫌疑犯，其採尿有
    一定程序，亦不能以被告空言所辯伊未看到蓋住伊之採尿瓶云云，即謂被告無施
    用海洛因之犯行，是被告此部分所辯，亦難採信。
  (五)綜上所述，被告施用海洛因犯行至為明顯，其有於上開時地施用第一級毒品海洛
    因之犯行堪以認定。
三、依上所述，原審依毒品危害防制條例第二十條第三項前段及觀察勒戒處分執行條
    例第三條第一項規定，裁定將被告甲○○送勒戒處所觀察、勒戒。本院經核其認
    事用法，均無不當，裁定亦稱妥適。被告抗告意旨，猶執前詞，否認有上開施用
    海洛因之非行云云，為無理由，應予駁回。
四、據上論結，應依刑事訴訟法第四百十二條，裁定如主文。
中    華    民    國      九十二      年      七      月      二        日
                                  臺灣高等法院臺南分院刑事第五庭
                                      審判長法官  楊    明    章
                                            法官  戴    勝    利
                                            法官  顏    基    典
右正本證明與原本無異。
不得再抗告。
                                      法院書記官  呂    嘉    文
中    華    民    國      九十二      年      七      月      三        日


司法院資訊處製作；財團法人民間司法改革基金會備份。
